臺灣屏東地方法院刑事判決　　　　　　　96年度易字第1039號
公　訴　人　臺灣屏東地方法院檢察署檢察官
被　　　告　丙○○
　　　　　　　　　　　號
上列被告因竊盜案件，經檢察官提起公訴（96年度偵字第5986號
），茲因被告就被訴事實為有罪之陳述，經告知簡式審判程序意
旨，並聽取公訴人及被告之意見後，本院合議庭裁定由受命法官
獨任依簡式審判程序審理，判決如下：
    主  文
丙○○於夜間侵入住宅竊盜，累犯，處有期徒刑柒月。
    事  實
一、丙○○有多次犯罪經法院判刑確定入監執行之紀錄，最近一
    次有期徒刑執行完畢係因犯竊盜罪，經臺灣臺北地方法院95
    年度易字第346 號判處有期徒刑5 月確定，於民國95年5 月
    29日入監執行，依指揮書於95年10月1 日期滿，並與另案犯
    竊盜2 罪經裁定應執行拘役70日之刑（後詳述），接續執行
    至95年12月11日期滿出監執行完畢。
二、詎其經前開有期徒刑執行完畢後5 年內，竟不知悔改，復基
    於意圖為自己不法所有之竊盜犯意，利用其受僱在屏東縣恆
    春鎮墾丁里貴族世家牛排館擔任外場、結帳，並於每晚11時
    店面打烊時負責關門等工作而持有大門鑰匙之機會，於96年
    8 月16日凌晨3 時30分許，侵入上開1 、2 樓供經營牛排館
    、3 樓為該店經理乙○○與家人居住之透天住宅中（侵入住
    宅部分未據告訴），自1 樓櫃台內所設由店長甲○○管理之
    金庫保險箱內，竊取現金新臺幣（下同）137,683 元，得手
    後旋前往高雄市租屋躲藏，嗣於96年8 月27日下午4 時50分
    許，在高雄市前鎮區○○○路、一心二路口為警查獲，循線
    在其位於高雄市前鎮區○○○路59號12樓之17租屋處內，起
    出以贓款購得之傢俱、購物發票、收據，及剩餘贓款5,375
    元（現金部分已經甲○○、乙○○領回）。
三、案經屏東縣警察局恆春分局報告臺灣屏東地方法院檢察署檢
    察官偵查起訴。
    理      由
一、前揭犯罪事實，除據被告丙○○於警詢、偵訊中及本院審理
    時自白不諱，並經證人即該店經理乙○○、店長甲○○於警
    詢、偵查中證述綦詳，復有贓物認領保管單2 紙在卷可稽，
    被告丙○○自白竊盜犯行，堪認與事實相符。本件被告犯罪
    事證已臻明確，應依法論科。
二、按所謂住宅，係指人類日常住居生活之場所，刑法第321 條
    第1 項第1 款關於竊盜罪加重要件規定之目的，既在保障人
    民居住之安寧與安全，是縱其居住生活之場所有部分兼做商
    店使用，仍應認係該條規定之住宅。前揭時地被告丙○○侵
    入行竊之處所，經查為透天3 樓之建物，1 、2 樓部分用以
    經營牛排館，3 樓則為該店經理乙○○與家人共同生活居住
    之所在，除結構上屬於一體，日常活動出入並均須經由1 、
    2 樓之營業空間，並無獨立進出動線，業據被告丙○○於本
    院審理時供述在卷，並有警製偵查報告1 紙附卷供參，自應
    認為前開所稱之住宅。核被告丙○○所為，係犯刑法第321
    條第1 項第1 款夜間侵入住宅之加重竊盜罪。又被告丙○○
    前因犯竊盜罪，經臺灣臺北地方法院95年度易字第346 號判
    處有期徒刑5 月確定，於95年5 月29日入監執行，依指揮書
    於95年10月1 日期滿，並與另案犯竊盜2 罪經裁定應執行拘
    役70日之刑，接續執行至95年12月11日期滿出監執行完畢，
    有臺灣高等法院被告前案紀錄表及臺灣屏東地方法院檢察署
    刑案資料查註紀錄表各1 份在卷可按，其受徒刑之執行完畢
    ，5 年以內因故意而再犯有期徒刑以上之本罪，應依刑法第
    47條第1 項累犯之規定，加重其刑。
三、爰審酌被告丙○○之年齡、品行、智識能力、犯罪動機、手
    段、所得財物之數額、對於法益造成侵害之程度，其為69年
    4 月23日出生、受有高中畢業教育程度、從事服務業之人，
    有警詢年籍等資料在卷可參，本件犯罪時年27歲，前有多次
    犯罪經法院判刑確定入監執行之紀錄，除上開構成累犯要件
    部分已如前述，不再重複評價者外，另有：(一)89年服役期間
    因犯竊盜罪，經國防部高等軍事法院高雄分院89年度高審字
    第98號（國防部南部地方軍事法院89年度和審字第165 號）
    判處有期徒刑1 年4 月，緩刑3 年確定；(二)89年服役期間又
    犯逃亡罪，經國防部南部地方軍事法院89年度和審字第393
    號判處有期徒刑7 月確定，並與前開緩刑經撤銷部分接續執
    行，於89年11月15日入監，90年11月26日因假釋出監，91年
    7 月24日因保護管束期滿未經撤銷假釋而執行完畢；(三)94年
    間再犯竊盜罪，經臺灣臺中地方法院94年度中簡字第2463號
    判處拘役30日確定；(四)94年間又犯竊盜罪，經臺灣臺北地方
    法院94年度簡字第2549號判處拘役50日確定，旋與上開(三)部
    分所示之刑，經臺灣臺北地方法院95年度聲字第351 號裁定
    應執行拘役70日，入監執行，於95年12月11日期滿出監執行
    完畢，有臺灣高等法院被告前案紀錄表及臺灣屏東地方法院
    檢察署刑案資料查註紀錄表各1 份在卷可按，素行不良，並
    考量本件犯罪利用保管工作地點鑰匙侵入竊盜之手段，竊得
    財物之數額，及其犯罪後除已知坦承犯行，並已經與被害人
    達成和解，賠償行為所造成之損害，犯後態度尚可等一切情
    狀，量處如主文所示之刑，以資儆懲。
據上論斷，依刑事訴訟法第273 條之1 第1 項、第299 條第1 項
前段，刑法第321 條第1 項第1 款、第47條第1 項，判決如主文
。
本案經檢察官許英輝到庭執行職務
中　　華　　民　　國　　96　　年　　12　　月　　31　　日
                  刑事第二庭    法  官　陳松檀
以上正本證明與原本無異。
如不服本判決應於收受本判決後送達後10日內向本院提出上訴書
狀，其未敘述上訴理由者，並得於提起上訴後10日內向本院補提
理由書狀（均須按他造當事人之人數附繕本）「切勿逕送上級法
院」
中　　華　　民　　國　　96　　年　　12　　月　　31　　日
                                書記官  林祥玉
附錄本判決論罪科刑法條全文
中華民國刑法第321條
犯竊盜罪而有左列情形之一者，處6 月以上、5 年以下有期徒刑
：
一、於夜間侵入住宅或有人居住之建築物、船艦或隱匿其內而犯
    之者。
二、毀越門扇、牆垣或其他安全設備而犯之者。
三、攜帶兇器而犯之者。
四、結夥三人以上而犯之者。
五、乘火災、水災或其他災害之際而犯之者。
六、在車站或埠頭而犯之者。
前項之未遂犯罰之。
